【裁判字號】    90,自,49
【裁判日期】    900330
【裁判案由】    恐嚇
【裁判全文】
臺灣臺中地方法院刑事判決                              九十年度自字第四九號
    自  訴  人  甲○○
    被      告  乙○○
                丙○○
右列被告等因恐嚇案件，經自訴人提起自訴，本院判決如左：
    主  文
乙○○、丙○○均無罪。
    理  由
一、自訴意旨略以：緣自訴人甲○○於民國八十七年十月五日下午七時三十分許，駕
    駛車牌號碼Ｕ六─一五八號小客車，沿臺中市○○路，由北往南方向行駛，行經
    該路五六三號處，撞及行人即被告丙○○，致被告丙○○因受頭部外傷合併腦挫
    傷、第三對動眼神經受損、右側大腿骨骨折之傷害。被告乙○○為被告丙○○之
    夫，與被告丙○○之子丁○○於八十八年五、六月間，至臺中縣太平市○○路○
    段大勇巷九十八號自訴人住處，商談和解之事，雙方因意見不和，被告乙○○即
    基於恐嚇之故意，持鋁棒恫嚇稱：事情若談不攏就不會放過伊等語，關係人丁○○亦揚言：要砸自訴人之汽車等語，使自訴人心生畏懼。因認被告乙○○、丙○○係涉犯刑法第三百零五條之恐嚇罪云云。
二、按犯罪事實應依證據認定之，無證據不得推定其犯罪事實，刑事訴訟法第一百五
    十四條定有明文。又按所謂認定犯罪事實之證據，係指足以認定被告確有犯罪行
    為之積極證據而言，該項證據自須適合於被告犯罪事實之認定，始得採為斷罪之
    資料；又事實之認定，應憑證據，如未能發現相當確實證據，或證據不足以證明
    ，自不能以推測或擬制之方法，以為裁判之基礎，最高法院二十九年上字第三一
    ０五號、四十年臺上字第八六號判例著有明文。又按告訴人之告訴，係以被告受
    刑事訴追為目的，是其陳述是否與事實相符，自應調查其他證據以資審認；又事
    實審法院對於證據之取捨，依法雖有自由判斷之權，然積極證據不足證明犯罪事
    實時，被告之抗辯或反證縱屬虛偽，仍不能以此資為積極證據應予採信之理由，
    最高法院亦著有五十二年臺上字第一三００號及三十年上字第四八二號判例可資
    參照。
三、訊據被告二人堅決否認有自訴人所指之恐嚇行為，被告乙○○辯稱：伊於八十七
    年十二月間有去過自訴人住處二次，不是自訴人所云之八十八年五、六月間，二
    次均由丁○○陪同前往，但伊沒有帶鋁棒，亦沒未曾說過不會放過他，或要砸他
    車子之事，只有以髒話罵他等語。被告丙○○辯稱：伊當時剛出院，還在家休養
    ，伊沒有到過自訴人家過，亦未曾恐嚇他等語。
四、經查：
（一）證人丁○○於九十年三月一日本院審理時到庭證稱：「（八十七年十二月間或
      八十八年五、六月間是否曾與乙○○去過自訴人甲○○家？）我是在八十七年
      十二月間曾經陪同我繼父乙○○去自訴人甲○○家裡，我們當時是要去找他談
      賠償的事情。當時談話都是由乙○○跟他在談，我只是在旁邊聽，乙○○當時
      並沒有帶鋁棒去。當時是甲○○先對我們凶，乙○○才會跟他吵起來。」、「
      （乙○○當時有無說如果談不攏就不放過他，這些話？）沒有，當時他們二人
      談得不愉快，有用髒話互罵。」、「（你有無說要拿鋁棒砸甲○○的車子？）
      沒有，當時我只是在旁邊瞪著甲○○，我沒有講任何一句話，也沒有帶鋁棒去
      。」等語，證人丁○○之證詞與被告乙○○之辯詞相符，是並無任何證據，足
      資證明被告二人有恐嚇之行為。
（二）自訴人於本院審理時雖陳稱：有二名警員有至現場處理，可以證明此事云云，
      惟本院多次命其陳報警員之姓名及服務單位，以利本院傳訊，惟自訴人均未陳
      報上開警員之相關資料，而自訴人就其所指訴之被告犯行須負舉證責任，是本
      案並無證據足以證明其陳述與事實相符。再者，被告丙○○未曾至自訴人上開
      住處，亦未曾恐嚇自訴人等情，經自訴人自承明確，是其列被告丙○○為被告
      ，顯有不當。
五、綜上所述，被告二人前揭辯詞，洵非虛詞。此外，本院復查無其他積極證據足資
    證明被告二人涉有恐嚇之犯行，既不能證明其二人犯罪，揆諸上揭刑事訴訟法之
    規定，依法均應予諭知無罪。
六、自訴人經合法傳喚，無正當理由不到庭，爰依刑事訴訟法第三百三十一條第一項
    後段之規定，不待其陳述逕行判決。
據上論斷，應依刑事訴訟法第三百四十三條、第三百零一條第一項、第三百三十一條
第一項後段，判決如主文。
中      華      民      國      九十      年      三    月    三十      日
                                臺灣臺中地方法院刑事第四庭
                                        法  官  楊  真  明
右正本證明與原本無異。
如不服本判決，應於送達後十日內向本院提出上訴狀（須附繕本），上訴於臺灣高等
法院臺中分院。
                                        書記官
中      華      民      國      九十      年      三    月    三十      日


司法院資訊處製作；財團法人民間司法改革基金會備份。
